【裁判字號】    97,裁,2536
【裁判日期】    970430
【裁判案由】    有關行政執行事務
【裁判全文】
最  高  行  政  法  院  裁  定
                                     97年度裁字第02536號
抗  告  人  甲○○
上列抗告人因與相對人法務部行政執行署桃園行政執行處間有關
行政執行事務事件，對於中華民國96年5月18日臺北高等行政法
院95年度訴字第3965號裁定提起抗告，本院裁定如下︰
    主  文
抗告駁回。
抗告訴訟費用由抗告人負擔。
    理  由
一、本件抗告人於原審提起行政訴訟，主張相對人91年12月3日
    以桃執乙一91年稅執字第00001082號執行命令收取金額中之
    綜合所得稅滯納金新臺幣（下同）8,443元及逾滯納期利息
    5,316元之執行逾執行名義，造成損害，故依行政訴訟法第6
    條及第7條規定，訴請確認本件綜合所得稅滯納金及逾滯納
    期加徵利息之行政執行，應以繳納通知書之記載為執行名義
    ，相對人並應返還抗告人全部滯納金及逾滯納期利息。經原
    裁定以：抗告人滯納綜合所得稅，分別經移送機關陸續移送
    相對人執行，因抗告人經通知未依期繳納其滯納之80年、81
    年、85年度綜合所得稅，相對人遂於91年8月13日就抗告人
    對於中聯信託桃園分公司等3家金融機構之存款債權於5萬5,
    128元範圍內為扣押，抗告人不服，向相對人聲明異議，經
    法務部行政執行署於91年11月25日駁回，相對人乃於91年12
    月3日以桃執乙一91年稅執字第00001082號執行命令收取抗
    告人於第三人之存款債權。抗告人既對相對人之行政執行程
    序事項業已提出救濟，則抗告人對相對人之執行命令即不得
    再依一般行政救濟程序聲明不服。從而，抗告人請求確認相
    對人91年12月3日桃執乙一91年稅執字第00001082號執行命
    令關於滯納金及逾滯納期加徵利息之部分不存在，為不合法
    ，應予駁回等語，而駁回抗告人在原審之訴。
二、抗告意旨略謂：本件執行程序已終結，已不得聲明異議，惟
    原裁定卻將「確認法律關係成立及合併請求給付訴訟」與「
    撤銷訴訟」混淆，顯有不當。另相對人逾執行名義範圍為執
    行，故抗告人有訴之利益，而合乎實體判決要件云云。
三、本院按：「義務人或利害關係人對執行命令、執行方法、應
    遵守之程序或其他侵害利益之情事，得於執行程序終結前，
    向執行機關聲明異議。」行政執行法第9條第1項定有明文。
    可知，行政執行之義務人或利害關係人對於行政執行之執行
    命令、執行方法或應遵守之程序有爭議或認有其他侵害利益
    情事，應於執行程序終結前，以向執行機關聲明異議之方式
    為救濟。經查，本件抗告人係因認相對人逾執行名義範圍為
    執行，而於原審依行政訴訟法第6條及第7條提起確認訴訟及
    財產給付之訴訟，則依上開所述，本件抗告人之爭議應屬行
    政執行法第9條第1項規範範圍，故抗告人應於行政執行程序
    終結前，循向執行機關聲明異議之方式為救濟。縱如抗告人
    主張，本件執行程序業已終結，亦屬債權人有否溢收情事，
    尚不得以執行機關為相對人，對之提起確認訴訟。故抗告人
    自無提起本件確認訴訟之即受確認判決之法律上利益。抗告
    人依據行政訴訟法第6條提起本件確認之訴部分既屬不合法
    ，則其依同法第7條所併為之請求自亦不合法。故原審以其
    起訴不合法予以駁回，理由雖不盡相同，然其駁回之結論則
    無不合。從而，本件抗告難認有理由，應予駁回。
四、依行政訴訟法第104條、民事訴訟法第95條、第78條，裁定
    如主文。
中    華    民    國    97    年    4     月    30    日
                    最高行政法院第二庭
                        審判長法官  高  啟  燦
                              法官  鄭  忠  仁
                              法官  黃  合  文
                              法官  廖  宏  明
                              法官  楊  惠  欽
以  上  正  本  證  明  與  原  本  無  異
中    華    民    國    97    年    4     月    30    日
                              書記官  張  雅  琴


司法院資訊處製作；財團法人民間司法改革基金會備份。
